最高法院刑事裁定　　　　　　　　　　111年度台抗字第934號
再 抗告 人　吳弘毅


上列再抗告人因加重詐欺等罪定應執行刑案件，不服臺灣高等法
院臺中分院中華民國111年5月30日之裁定（111年度抗字第478號
），提起再抗告，本院裁定如下：
    主  文
再抗告駁回。
    理  由
一、原裁定略以：
  ㈠第一審依檢察官之聲請，認再抗告人吳弘毅所犯如原裁定附
    表（下稱附表，或僅記載其編號序）之罪均經確定在案，其
    中雖兼有得易科罰金及不得易科罰金者，惟已經再抗告人向
    檢察官請求定應執行刑，認為檢察官之聲請正當，而於附表
    各罪宣告刑中之最長期刑（即編號16之有期徒刑2年5月）以
    上，各刑合併之刑期，以及編號1 至15、16（共16罪）、17
    （共15罪）之罪所各定之執行刑總和之範圍內，定應執行有
    期徒刑19年。固非無見。
  ㈡惟細繹卷附相關確定判決書，可知再抗告人所犯各罪，除編
    號4之妨害自由及編號8之販賣第三級毒品外，其餘各罪係前
    後參與2 個詐欺集團，並擔任「取簿手」或轉交贓款給上手
    角色，且係在短期間內密集犯罪，其手段、態樣相類，均侵
    害財產法益，責任非難重複程度甚高；前述妨害自由部分並
    係加入詐欺集團後因贓款糾紛所生案件，彼此關連性非低；
    第一審未詳酌上情，並具體剖析說明其裁量之理由，致再抗
    告人因此所獲之恤刑利益偏低，難認與再抗告人所犯各罪所
    侵害法益之總價值相當，亦難謂與裁量權應遵守之內部界限
    相契合。
  ㈢審酌再抗告人所犯加重詐欺各罪間，時間之密接性高，犯罪
    之手段及態樣相類，且同屬侵害財產法益；與編號4 之妨害
    自由係侵害個人法益，編號8 之販賣第三級毒品罪係侵害社
    會法益，則有所不同；並參諸刑法第51條第5 款係採限制加
    重原則之意旨，以及再抗告人人格及犯罪傾向、所犯各罪之
    動機、情節暨行為次數等情狀後，整體評價其應受矯治之程
    度，兼衡責罰相當與刑罰經濟之原則，定其執行刑為有期徒
    刑17年。
二、經核原審審酌上情後，在附表各罪宣告刑中之最長期刑即有
    期徒刑2年5月以上，各刑之合併刑期以下；且在編號1 至15
    、16、17之罪所各定之執行刑（分別為有期徒刑12年、5 年
    及4年6月）之總和刑期即21年6 月以下之範圍內，定其應執
    行刑，與刑法第51條第5 款之規定，並無違背。況再抗告人
    犯罪次數逾百罪，被害人眾多，累計被害金額亦高，犯罪地
    點更散佈各地，對社會秩序之危害非輕，原裁定量定之執行
    刑，尚無濫用裁量職權之違法情形。再抗告意旨略以：再抗
    告人犯罪之時間密接，所犯類型均為詐欺等罪，並非具有不
    可替代性、不可回復性之個人法益；且犯罪行為之態樣、手
    段、動機相似，原裁定酌定之刑過重，有違罪刑相當及比例
    原則等語。係就已經原裁定依職權審酌、論斷之事項再事爭
    執，難認其再抗告為有理由，應予駁回。
據上論結，應依刑事訴訟法第412條，裁定如主文。
中    華    民    國   111    年    8     月    18    日
                  刑事第四庭審判長法  官  林  立  華  
                                  法  官  謝  靜  恒  
                                  法  官  王  敏  慧  
                                  法  官  李  麗  珠  
                                  法  官  林  瑞  斌  
本件正本證明與原本無異
                                  書記官
中    華    民    國   111    年    8     月    23    日